Inventaris van het archief van de Militair Geneeskundige Raad van het ministerie van Defensie, 1968-1975
Nationaal Archief, Den Haag
Ministerie van Defensie: Militair Geneeskundige Raad
Defensie / Militair Geneeskundige Raad
1968-1975
D78
0.50 meter; 44 inventarisnummers.
Normale geschreven, getypte en gedrukte documenten. Geen bijzondere handschriften.
Nationaal Archief, Den Haag
Militair Geneeskundige Raad
Het archief bevat correspondentie, verslagen van vergaderingen en congressen, voorlichtingsmateriaal en brochures op het terrein van het advies op militair-geneeskundig beleid en de militair-geneeskundige verzorging. Het betreft hier het archief van de taakuitoefening.
Archiefvorming
Geschiedenis van de archiefvormer
De Militair Geneeskundige Raad (MGR) werd in 1967 opgericht om als coördinerend orgaan tussen de drie krijgsmachtdelen te fungeren. In de MGR hadden de drie inspecteurs van de geneeskundige diensten (Landmacht, Luchtmacht, Marine) zitting. De raad adviseerde de minister inzake het militair-geneeskundig beleid en de militair-geneeskundige verzorging in de drie krijgsmachtdelen. Daarbij streefde de raad naar een zo groot mogelijke gelijkheid van beleid en verzorging binnen de drie krijgsmachtdelen. Wanneer de adviezen operationele aspecten hadden, werden zij via het Comité Verenigde Chefs der Staven (VCS) uitgebracht, wanneer zij personele aspecten bevatten, via de Personeelraad. Daarnaast coördineerde de raad de werkzaamheden van de drie geneeskundige diensten, waarbij de raad aangeeft, welke activiteiten gezamenlijk konden worden verricht. Ook het formuleren van de gezamenlijke richtlijnen, die elk lid dan voor wat betreft zijn krijgsmachtdeel uitgaf, behoorde tot de taken van de raad. De aard van de werkzaamheden van de raad was departementaal en interservice.
De MGR was samengesteld uit een voorzitter (een der leden bij toerbeurt) en de drie inspecteurs der geneeskundige diensten van KM, KL en KLu. In 1970 werd een staf toegevoegd, bestaande uit de secretaris van de commissie en twee administratieve krachten. In 1976 werd de taak van de raad overgenomen door het Militair Geneeskundig Comité.
Geschiedenis van het archiefbeheer
Uit navraag bij de zorgdrager is gebleken dat het archief van de Militaire Geneeskundige Raad niet eerder is bewerkt. Over de ontstaansgeschiedenis van dit archief is niets bekend. PWAA heeft op 20 februari de archieven van de Militair Geneeskundige Raad geschouwd. De schimmelcheck door de Firma Hoogduin is uitgevoerd op 12 februari en heeft geen bijzonderheden opgeleverd.
De verwerving van het archief
Het archief is in 2008 door ministerie van Defensie overgebracht naar het Nationaal Archief, krachtens artikel 12 van de Archiefwet 1995.
Overbrenging van een overheidsarchief
Inhoud en structuur van het archief
05.03; 2.13
Inhoud
Het archief bevat correspondentie, verslagen van vergaderingen en congressen, voorlichtingsmateriaal en brochures op het terrein van het advies op militair-geneeskundig beleid en de militair-geneeskundige verzorging. Het betreft hier het archief van de taakuitoefening.
Selectie en vernietiging
Selectie heeft per dossier plaatsgevonden aan de hand van de volgende selectielijsten:
BSD 25 Militair personeel (Stcr. 242/2000)
BSD 143 Organisatie van de rijksoverheid (Stcr. 245/2005).
Dit archief bevat geen bescheiden die bewaard worden op grond van de hardheidsclausule art. 5 lid E van het Archiefbesluit. Ook is er geen Historisch Maatschappelijke Analyse op deze beleidsterreinen uitgevoerd.
Aanvullingen
Voor dit archief worden geen aanvullingen verwacht
Ordening van het archief
Het archief van de MGR is chronologisch geordend. Er zijn vier taken te onderscheiden die ieder een eigen rubriek hebben, te weten: het adviseren van de minister, het (mede)voorbereiden van wet- en regelgeving, het voeren van overleg en het instellen van onder andere commissies en werkgroepen.
Aanwijzingen voor de gebruiker
Openbaarheidsbeperkingen
Volledig openbaar.
Materiële beperkingen
Aanvraaginstructie
Openbare archiefstukken kunnen online worden aangevraagd en gereserveerd. U kunt dit ook via de terminals in de studiezaal van het Nationaal Archief doen. Om te kunnen reserveren dient u de volgende stappen te volgen:
U maakt een profiel aan op www.gahetna.nl, en logt vervolgens in
Via de archiefinventaris (alleen de beschrijvingen met rode nummers) selecteert u het gewenste archiefstuk door op de knop 'Reserveren' te klikken
In het volgende scherm geeft u aan op welke dag u het archiefstuk wilt inzien
Indien u zich bevindt in de studiezaal en een tafelnummer heeft ontvangen kunt u dit nummer vermelden. Als u geen tafelnummer heeft kunt u tafelnummer 777 laten staan
Vervolgens bevestigt u uw reservering door deze te versturen.
Verwant materiaal
Beschikbaarheid van kopieën
Beschrijving van de series en archiefbestanddelen
- Het adviseren van de minister, A
  - Het adviseren van de minister van Defensie over ziekenhuisverpleging van Nederlandse militairen in het buitenland, 1968; 1; 1 omslag
    5.025-0112-01 Minister van Defensie
  - Het adviseren van de minister van Defensie op het gebied van orgaantransplantaties en bloedtranfusies, 1968; 2; 1 omslag
  - Het adviseren van de minister van Defensie inzake helikopterhulp bij verkeersongevallen, 1968-1969; 3; 1 omslag
  - Het adviseren van de minister van Defensie inzake het verstrekken van Rode Kruisarmbanden aan militair personeel, 1968-1969; 4; 1 omslag
  - Het adviseren van de minister van Defenise inzake gebruik en bediening röntgen-apparatuur KLu, 1969; 5; 1 omslag
  - Het adviseren van de minister van Defensie om in te stemmen met de ontwerpwet ambulancevervoer, 1969; 6; 1 omslag
  - Het adviseren van de minister van Defensie inzake de vrije artsenkeuze door militairen, 1969; 7; 1 omslag
  - Het adviseren van de minister van Defensie inzake bloeddonaties door militairen, 1969; 8; 1 omslag
  - Het adviseren van de minister van Defensie inzake de kroon- en brugwerktarieven, 1969; 9; 1 omslag
  - Het adviseren van de minister van Defensie over te nemen maatregelen ter vervanging van het op te heffen Centraal Militair Hospitaal (CMH), 1969; 10; 1 omslag
  - Het adviseren van de minister van Defensie over het artsentekort binnen de Krijgsmacht, 1970; 11; 1 omslag
  - Het adviseren van de minister van Defensie inzake de vrije artsenkeuze voor luchtvarenden, 1970; 12; 1 omslag
  - Het adviseren van de minister van Defensie inzake de oprichting, het doel en de taak van de Werkgroep Post-Concentratiekamp Syndroom, 1970-1971; 13; 1 omslag
  - Het adviseren van de staatssecretaris van Defensie inzake het registreren van medische gegevens van militair personeel dat aan het verzet heeft deelgenomen of in concentratiekampen heeft verbleven, 1970-1973; 14; 1 omslag
  - Het adviseren van de staatssecretaris van Defensie inzake de exploitatiecijfers Militair Hospitaal 'Dr. A. Mathijsen', 1971; 15; 1 omslag
  - Het adviseren van de minister van Defensie inzake het vaststellen van richtlijnen inzake salarissen en pensioenregelingen van artsen in dienstverband, 1971; 16; 1 pak
  - Het adviseren van de minister van Defensie inzake een statuswijziging van het Medisch Biologisch Laboratorium, 1971; 17; 1 omslag
  - Het adviseren van de minister van Defensie inzake de instelling van een Stuurgroep inzake de uitvoering van het Defensie Voorschrift Uitvoering Kernenergiewet, 1971-1972; 18; 1 omslag
  - Het adviseren van de minister van Defensie inzake de benoeming van hoofdgeneeskundigen, 1972; 19; 1 omslag
  - Het adviseren van de minister van Defensie inzake orgaandonatie door beroepsmilitairen, 1972; 20; 1 omslag
  - Het adviseren van de staatssecretaris van Defensie inzake de sociaal-psychiatrische verzorging KL en KLu, 1972; 21; 1 omslag
  - Het adviseren van de minister van Defensie inzake ziekenhuisopname militair personeel, 1972; 22; 1 pak
  - Het adviseren van de minister van Defensie inzake de benoeming van een bestuurlid Rijksverdedigingsorganisatie-TNO, 1972; 23; 1 omslag
  - Het adviseren van de staatssecretaris van Defensie inzake de Werkgroep Contractartsen, -tandartsen en -apothekers van KL, KLu en KM, 1972; 24; 1 omslag
  - Het adviseren van de minister van Defensie inzake Duits-Nederlandse samenwerking op militair-geneeskundig gebied, 1973; 25; 1 omslag
  - Het adviseren van de minister van Defensie inzake de personeelsbezuinigingen en organisatie van de militair geneeskundige diensten, 1973; 26; 1 omslag
  - Het adviseren van de minister van Defensie inzake de kantinevoeding van de KL en KLu, 1973; 27; 1 omslag
  - Het adviseren van de minister van Defensie inzake het gebruik van alcohol in de Krijgsmacht, 1974; 28; 1 omslag
  - Het adviseren van de minster van Defensie om in te stemmen met de gevraagde toestemming tot zending van de Structuurnota Gezondheidszorg aan de Tweede Kamer der Staten Generaal, 1974; 29; 1 omslag
  - Het beantwoorden van Kamervragen, 1974-1976; 30-32; 3 omslagen
    5.025-0002-01 Minister van Defensie
    - Van de Tweede Kamerleden Gardeniers-Berendsen, Kleisterlee en Van Elsen inzake de problemen met het inschrijven als patient bij een tandarts in de omgeving van Leiden d.d. 18 juni 1974 1974, 30
    - Van de Tweede Kamerleden Spinks en Kombrink inzake Militair hospitaal "De Springweg" te Utrecht d.d. 13 december 1974 1974-1975, 31
    - Van de Tweede Kamerleden Kombrink en Beekmans inzake het aantal nevenwerkzaamheden die artsen verrichten d.d. 19 maart 1976 1976, 32
  - Het adviseren van de minister van Defensie inzake de fixering van het aantal eerstejaarsstudenten geneeskunde, 1975; 33; 1 omslag
- Het voeren van overleg, B
  - Het voeren van informele gesprekken met de voorzitters van de belangenverenigingen beneden de rang van tweede luitenant, 1968-1969; 34; 1 omslag
    5.143-0319-01 Vakminister
  - Het bepalen van Defensiestandpunten ter voorbereiding van de deelname aan het 19de Congres voor Militaire Geneeskunde, 1969; 35; 1 omslag
    5.025-0004-01 Minister van Defensie
- Het (mede)voorbereiden van wet- en regelgeving, C
  - Het medevoorbereiden van een wijziging in de Wet Immunisatie Militairen, 1969; 36; 1 omslag
    5.025-0114-01 Minister van Defensie
  - Het ontvangen en behandelen van het eindrapport van de Commissie Tandheelkundige Diensten, 1969; 37; 1 omslag
    5.025-0179-01 Minister van Defensie
  - Het medevoorbereiden van instructies voor het hoofd van de Interservice Controleploeg Ioniserende Stralen, 1970; 38; 1 omslag
    5.025-0115-01 Minister van Defensie
- Het instellen van o.a. werkgroepen en commissies, D
  - Het instellen van het Militair Sociaal Psychiatrisch Collegium, 1969; 39; 1 omslag
    5.025-0184-01 Minister van Defensie
  - Het instellen van de Werkgroep Militair-Medische Vorming, 1970; 40; 1 omslag
  - Het instellen van de Projectgroep Onderzoek Structurering en Communicatie Gezondheidszorg (PROSCOG), 1970; 41; 1 omslag
  - Het instellen van het Adviescollege Militair Geneeskundig Onderzoek van de Militair Geneeskundige Raad, 1973-1978; 42; 1 omslag
  - Het instellen van de Werkgroep Militaire Hospitaalfunctie, 1975; 43; 1 omslag
  - Het instellen van de Werkgroep Beleidsnota Militair Geneeskundige Diensten, 1975; 44; 1 omslag